臺灣臺南地方法院臺南簡易庭民事判決
111年度南簡字第1050號
原      告  台新國際商業銀行股份有限公司

法定代理人  尚瑞強  


訴訟代理人  洪敏智   住○○市○○區○○路0段000號0樓  被      
告  劉慶忠律師即陳全福之遺產管理人

上列當事人間請求清償借款事件，本院於民國111年9月22日言詞
辯論終結，判決如下：
    主  文
被告應於管理被繼承人陳全福之遺產範圍內給付原告新臺幣壹拾
參萬伍仟壹佰肆拾元，及自民國106年9月7日起至清償日止，按
週年利率百分之12.99計算之利息。
訴訟費用新臺幣壹仟肆佰肆拾元由被告於管理被繼承人陳全福之
遺產範圍內負擔。
本判決得假執行。
    事實及理由
一、按簡易訴訟之訴狀送達後，原告不得將原訴變更或追加他訴
    ，但擴張或減縮應受判決事項之聲明者，不在此限，民事訴
    訟法第436條第2項、第255條第1項第3款定有明文。本件原
    告聲請支付命令時原請求：被告應於管理被繼承人陳全福之
    遺產範圍內給付原告新臺幣（下同）433,180元，及其中135
    ,140元自民國111年6月20日起至清償日止，按週年利率12.9
    9％計算之利息。嗣於訴狀送達後，因被告抗辯利息起算日及
    計算式違反民法第205條、第206條規定，原告遂減縮聲明如
    主文第1項所示。經核與前開規定相符，應予准許。
二、原告主張：訴外人即被繼承人陳全福（下稱陳全福）於93年
    10月4日間向原告申辦貸款15萬元，雙方約定以週年利率12.
    99％計付利息。詎陳全福迄仍積欠借款本金135,140元及相關
    利息未予清償，嗣於110年3月21日死亡。而被告為陳全福之
    遺產管理人，自應於管理陳全福之遺產範圍內就上開債務負
    清償責任。爰依消費借貸契約之法律關係提起本訴，聲明請
    求判決如主文第1項所示。
三、被告則以：原告應提出請求金額之計算明細及證據，若有利
    息之請求，則應審酌其利息起算日及計算式有無違反民法第
    205條、第206條規定等語。
四、得心證之理由：
　㈠原告主張之上開事實，已據其提出台新銀行代償申請書、代
    償金約定書、台新銀行信用卡會員約定條款、客戶帳務查詢
    資料及臺灣高雄少年及家事公示催告公告等件為證（司促卷
    第9-17頁），經核與原告主張之事實相符，應為可採。
　㈡被告固辯稱原告應提出請求金額之計算明細及證據，若有利
    息之請求，則應審酌其利息起算日及計算式有無違反民法第
    205條、第206條規定等語，惟查，依據原告提出之台新銀行
    代償申請書、代償金約定書及客戶帳務查詢資料觀之（司促
    卷第9、15頁），該約定書已載明借款利率為週年利率12.99
    ％，而客戶債務查詢資料亦記載陳全福本金餘額為135,140元
    ，應認原告業已提出請求金額之計算明細及證據，又原告亦
    僅依未清償之本金135,140元，依法請求5年之利息，尚難認
    有何違反民法第205條、第206條規定之情形，是被告此部分
    之辯詞，應無可採。
　㈢從而，原告依消費借貸契約之法律關係，請求被告於管理被
    繼承人陳全福之遺產範圍內給付原告如主文第1項所示金額
    、利息，核屬有據，應予准許。
五、本件係適用簡易訴訟程序為被告敗訴之判決，依民事訴訟法
    第389條第1項第3款規定，應職權宣告假執行。
六、原告依其原請求金額繳納之裁判費為4,740元，嗣原告減縮
    請求金額及利息，減縮部分之訴訟費用依民事訴訟法第83條
    第1項前段應由原告負擔，故被告應負擔減縮後請求金額135
    ,140元應繳納之裁判費1,440元，爰判決如主文第3項所示。
七、訴訟費用負擔之依據：民事訴訟法第78條。
中　　華　　民　　國　　111 　年　　9 　　月　　26　　日
                  臺南簡易庭  法      官  林福來
以上正本係照原本作成。
如不服本判決，應於送達後20日內，向本院提出上訴狀並表明上
訴理由，如於本判決宣示後送達前提起上訴者，應於判決送達後
20日內補提上訴理由書（須附繕本）。
中　　華　　民　　國　　111 　年　　9 　　月　　26　　日
                              書  記  官  鄭伊汝